臺灣臺南地方法院刑事判決　　　　　　100年度訴字第745號
公　訴　人　臺灣臺南地方法院檢察署檢察官
被　　　告　黃思涵
上列被告因違反毒品危害防制條例案件，經檢察官提起公訴（10
0年度毒偵字第1084號），被告就被訴事實為有罪之陳述，本院
合議庭裁定由受命法官獨任進行簡式審判程序，判決如下：
    主  文
黃思涵施用第一級毒品，累犯，處有期徒刑拾月。
    事實及理由
一、本件犯罪事實及證據，除下列事項予以更正外，餘均引用附
    件檢察官起訴書之記載。
  (一)起訴書犯罪事實欄第1項第4至6行原記載「因違反毒品危害
    防制條例案件，經法院判處應執行有期徒刑『1年8月』確定
    」，應更正為「因違反毒品危害防制條例案件，經法院判處
    應執行有期徒刑『1年2月』確定」。
  (二)起訴書犯罪事實欄第1項第7行原記載「而於98年10月『22日
    』執行完畢」，應更正為「而於98年10月『27日』執行完畢
    」。
  (三)起訴書犯罪事實欄第2項第2至3行原記載「於『100年3月8日
    中午12時15分許為警採尿往前回溯26小時內某時』，在『不
    詳地點』」，應更正為「於『100年3月7日上午7、8時許』
    ，在『台南市新市區社內里215號其男友家中』」。
  (四)起訴書證據並所犯法條欄第1項編號1之證據名稱原記載「被
    告黃思涵於『偵查』中之供述（見警卷第5頁）」，應更正
    為「被告黃思涵於『警詢』中之供述（見警卷第5頁）」。
  (五)起訴書證據並所犯法條欄第2項編號2之待證事實關於施用時
    間原記載「被告曾於『100年3月8日中午12時15分許由警方
    採尿人員對之採尿送驗往前回溯26小時內之某時』」，應更
    正為「被告曾於『100年3月7日上午7、8時許』」。
  (六)起訴書證據並所犯法條欄第2項編號3之待證事實第2點第1至
    2行原記載「被告於受有期徒刑之執完畢後」，應更正為「
    被告於受有期徒刑之執『行』完畢後」。
二、按民國（下同）92年7月9日修正公布，自93年1月9日起施行
    之毒品危害防制條例第20條、第23條，依施用第一、二級毒
    品者之犯次為「初犯」、「五年內再犯」或「五年後再犯」
    ，異其刑事處遇程序，規定「初犯」者，經觀察、勒戒或強
    制戒治後，應為不起訴處分或不付審理之裁定，亦即以觀察
    、勒戒或強制戒治之保安處分代替刑事訴追；經觀察、勒戒
    或強制戒治執行完畢釋放後「五年內再犯」者，因其再犯率
    甚高，爰依法追訴或裁定交付審理。至於經觀察、勒戒或強
    制戒治執行完畢釋放後「五年後再犯」者，前所實施之觀察
    勒戒或強制戒治已足以遮斷其施用毒品之毒癮，從而依修正
    後之規定，僅限於「初犯」及「五年後再犯」二種情形，始
    應先經觀察、勒戒或強制戒治程序。倘被告於五年內已再犯
    ，經依法追訴處罰，縱其第三次（或第三次以上)再度施用
    毒品之時間，在初犯經觀察、勒戒或強制戒治執行完畢釋放
    五年以後，已不合於「五年後再犯」之規定，且因已於「五
    年內再犯」，顯見其再犯率甚高，原實施觀察、勒戒或強制
    戒治，已無法收其實效，即應依該條例第10條處罰，最高法
    院97年度第5次刑事庭會議第2項法律問題著有決議可資參照
    。
三、經查：
  (一)被告黃思涵於100年3月7日上午7、8時許，在台南市新市區
    社內里215號其男友家中，將第一級毒品海洛因摻生理食鹽
    水以針筒注射手臂之方式，施用第一級毒品海洛因1次，嗣
    為警於同月8日上午10時45分許前往台南市新市區社內里189
    之2號內調查他案時，發現在場之被告黃思涵行跡可疑，遂
    將其帶回警局調查，經其同意採取其排放之尿液送請鑑定結
    果，呈嗎啡陽性反應，而查悉上情之事實，業據被告於本院
    審理時坦承不諱，且被告於100年3月8日中午12時15分許為
    警採取其親自排放之尿液送請台灣檢驗科技股份有限公司，
    經以EIA酵素免疫分析法初步檢驗，結果呈鴉片類陽性反應
    ，再以GC/MS氣相層析質譜儀複驗，其嗎啡測出值為346ng/m
    l，此有該公司100年4月11日出具之濫用藥物檢驗報告、臺
    南市政府警察局善化分局偵辦「毒品危害防制條例」案犯嫌
    尿液送驗編號暨年籍對照表及採集尿液真實姓名對照表（被
    告尿液檢體編號：100F041）各1紙在卷可參，固堪認被告上
    開自白與事實相符，應可採認。
  (二)被告前於88年間，因違反毒品危害防制條例案件，經法院裁
    定送勒戒處所觀察、勒戒，認有繼續施用毒品傾向，再由法
    院裁定令入戒治處所施以強制戒治，於90年5月14日執行完
    畢。復於92年4月1日起至同年6月13日上午9時許止再因連續
    違反毒品危害防制條例（施用第一級毒品）案件，經臺灣高
    等法院臺南分院於93年4月29日以93年度上訴字第174號刑事
    判決判處有期徒刑1年2月確定乙情，有臺灣高等法院被告前
    案紀錄表1份附卷可考，是本案犯罪時間固在上開初次強制
    戒治執行完畢5年後，惟被告於強制戒治後五年內已再犯施
    用毒品，此與「5年後再犯」之情形有別，自無再經觀察勒
    戒、強制戒治之必要，依法應逕予追訴處罰。
四、查海洛因係屬毒品危害防制條例第2條第2項第1款所規定之
    第一級毒品，核被告黃思涵所為，係犯毒品危害防制條例第
    10條第1項之施用第一級毒品罪。被告持有第一級毒品海洛
    因之低度行為，應為進而施用之高度行為所吸收，不另論罪
    。查被告前因偽造文書、脫逃及施用第一級毒品案件，經法
    院分別判處有期徒刑3月、3月及8月確定，上開案件再經本
    院於98年4月13日以98年度聲字第498號刑事裁定定其應執行
    之刑為有期徒刑10月確定，入監服刑後，於98年10月28日因
    徒刑執行完畢出監，此有臺灣高等法院被告前案紀錄表1份
    在卷可稽。其前受有期徒刑之執行完畢後，5年內故意再犯
    本件有期徒刑以上之罪，為累犯，應依刑法第47條第1項規
    定加重其刑。爰審酌被告前於88年間因施用毒品經送強制戒
    治處分執行完畢後，仍不思戒除毒癮，再有本件施用毒品犯
    行，顯未因前所受強制戒治及有期徒刑之處分而記取教訓。
    惟其施用毒品所生之危害，性質上屬對自我身心健康之自戕
    行為，對於他人生命、身體、財產等法益，尚無明顯而重大
    之實害，且其犯罪後坦承犯行等一切情狀，量處如主文所示
    之刑，以資懲儆。
五、據上論斷，應依刑事訴訟法第273條之1第1項、第299條第1
    項前段、第310條之2、第454條第2項，毒品危害防制條例第
    10條第1項，刑法第11條前段、第47條第1項，判決如主文。
本案經檢察官鄭葆琳到庭執行職務。
中    華    民    國    100    年    10   月    27    日
                  刑事第一庭    法  官  陳振謙
以上正本證明與原本無異。
如不服本判決應於收受本判決後10日內向本院提出上訴書狀，並
應敘述具體理由。其未敘述上訴理由者，應於上訴期間屆滿後20
日內向本院補提理由書狀（均須按他造當事人之人數附繕本）「
切勿逕送上級法院」。
                                書記官  黃雅雲
中    華    民    國    100    年    10   月    27    日
附錄本案論罪科刑法條全文
毒品危害防制條例第10條第1項
施用第一級毒品者，處6月以上5年以下有期徒刑。